【裁判字號】    97,交聲,2303
【裁判日期】    970915
【裁判案由】    聲明異議
【裁判全文】
臺灣臺中地方法院交通事件裁定        97年度交聲字第2303號
原處分機關  交通部公路總局臺中區監理所臺中市監理站
受處分人    甲○○
上列受處分人因違反道路交通管理處罰條例案件，對於交通部公
路總局臺中區監理所臺中市監理站中華民國97年8月11日所為之
處分（裁監稽違字第裁61－HC0000000號裁決書），聲明異議，
本院裁定如下：
    主    文
異議駁回。
    理    由
一、聲明異議人即受處分人甲○○ (下稱受處分人)聲明異議意
    旨略以：本人從臺中縣烏日鄉○○路○段539號加油站的三角
    窗，看中山路的紅綠燈為綠燈，因而駛出往中山路的方向行
    駛，員警躲在路旁車子裏面以為伊是從信義路右轉中山路，
    因而使伊產生不滿云云。
二、按汽車駕駛人，行經有燈光號誌管制之交岔路口闖紅燈者，
    處新臺幣 (下同)1800 元以上5400元以下罰鍰。前項紅燈右
    轉行為者，處新臺幣600元以上1800元以下罰鍰，道路交通
    管理處罰條例第53條第1、2項定有明文。又汽車駕駛人有下
    列各款所列條款之一者，除依原條款處罰鍰外，並予記點：
    有第43、第53條或第54條情形之1者，各記違規點數3點，道
    路交通管理處罰條例第63條第1項第3款亦定有明文。經查：
(一)本件受處分人駕駛車號為289-NK號之營業一般小客車 (計程
    車)，於民國97年7月24日23時20分許，在臺中縣烏日鄉○○
    路、信義街口，為警攔下當場舉發紅燈右轉 (信義街右轉中
    山路)之交通違規之事實，業據證人即當時舉發之警員陳悟
    桐到庭結證在卷，復為受處分人所是認，並有臺中縣警察局
    中縣警交字第HC0000000號舉發違反道路交通管理事件通知
    單1份在卷可稽，已足認定。
(二)受處分人雖辯稱：當時伊係在位於臺中縣烏日鄉○○路○段
    539號之加油站加油完畢後，從該加油站駛出，且當時中山
    路係綠燈等語。然查，上開加油站位置實係在臺中縣烏日鄉
    ○○路○段與信義街口，受處分人加油完畢後，係從信義街
    駛出該加油站，並往左前方斜向行駛信義街再切入中山路1
    段後，始沿中山路1段行駛，當時信義街之燈號為紅燈，中
    山路1段之燈號為綠燈等節，業據證人陳悟桐於本院訊問時
    結證：「 (現場是否有一個加油站？)是的。」、「 (加油
    站加完油後要從何處出來？)信義街，不是中山路。」、「
    ( 本案計程車從信義街右轉中山路時，信義街的燈號？)紅
    燈。」、「 (該計程車就是甲○○的計程車？)是的。」、
    「(提示異議人所繪行進路線是否如此？)受處分人繪製路線
    沒有錯，但他不應該如此走，他應該等信義街的燈號變成綠
    燈才能右轉中山路。」等語明確，復有受處分人當庭以綠色
    筆所繒製之行進路線圖一份在卷可考，已足認定。是受處分
    人既係從信義街駛出加油站，並以左斜方向欲駛入中山路1
    段，則受處分人在轉入中山路1段前之位置既係在信義街上
    ，自應遵守信義街方向之交通號誌。從而，原處分機關以受
    處分人有上揭駕車行經有燈光號誌管制之交岔路口紅燈右轉
    之交通違規行為，而依據首揭規定及違反道路交通管理事件
    統一裁罰標準表，裁處受處分人罰鍰900元及記違規點數3點
    ，並無不合，本件異議為無理由，應予駁回。
三、據上論斷，應依道路交通管理處罰條例第87條第2項，道路
    交通案件處理辦法第19條，裁定如主文。
中    華    民    國    97    年    9     月    15    日
                      交通法庭  法  官  江  奇  峰
上正本證明與原本無異。
如不服本裁定應於送達後5日內向本院提出抗告狀。
                                書記官  江  慧  貞
中    華    民    國    97    年    9     月    15    日


司法院資訊處製作；財團法人民間司法改革基金會備份。
